【裁判字號】    99,抗,49
【裁判日期】    990209
【裁判案由】    聲明異議
【裁判全文】
臺灣高等法院高雄分院民事裁定            99年度抗字第49號
抗  告  人  甲○○
上列抗告人因與相對人聯邦商業銀行股份有限公司間聲明異議事
件，對於民國99年1月11日臺灣高雄地方法院98年度審事聲字第
87號所為裁定提起抗告，本院裁定如下：
    主  文
抗告駁回。
抗告訴訟費用由抗告人負擔。
    理  由
一、抗告意旨略以：伊前曾因無資力支出訴訟費用，經台灣高雄
    地方法院98年度審救字第75號裁定、鈞院97年度聲字第66號
    裁定，均准許伊訴訟救助在案，原裁定竟認伊逾期未繳本件
    抗告裁判費，而駁回伊之抗告，尚有未當，爰請求廢棄原裁
    定等情。
二、按提起民事抗告，應依民事訴訟費用法第77條之18之規定繳
    納裁判費，此為必須具備之程式。本件抗告人就原審民國98
    年8 月6 日駁回其異議之裁定提起抗告，未據繳納裁判費，
    其雖聲請訴訟救助，惟經本院於98年8 月27日以98年度聲字
    第35號裁定，認抗告人非無資力支出訴訟費用而駁回其聲請
    確定，有卷附該案卷宗可稽。原審乃於98年9 月23日裁定，
    命抗告人於裁定送達後5 日內補繳，該裁定已於98年10月5
    日送達抗告人，有送達證書可憑（原審卷第31頁）。抗告人
    雖又就此命補費之裁定提起抗告，然原審以該裁定係屬不得
    抗告之裁定，而認其抗告不合法，於98年12月7 日裁定駁回
    其抗告確定，且於98年12月11日送達抗告人，亦有送達證書
    可按（原審卷第50頁）。而抗告人於原審命補費之裁定確定
    後，迄未補繳，有原審查詢簡答表在卷可資佐憑（原審卷第
    53頁），則其抗告即不合法。
三、至抗告人雖以其業經法院准許訴訟救助，並提出台灣高雄地
    方法院98年度審救字第75號裁定、本院97年度聲字第66號裁
    定為據。惟抗告人就本件繳納抗告裁判費聲請訴訟救助，既
    經本院於98年8 月27日以98年度聲字第35號裁定駁回其聲請
    確定，業如前述，即應受該裁定拘束，然抗告人迄未繳納，
    其抗告自非合法。是抗告人上開主張，尚不足取。
四、綜上所述，原審以抗告人提起抗告，未繳抗告裁判費，經定
    期命補正，仍未繳納，而以抗告不合法，裁定駁回其抗告，
    並無違誤。抗告意旨指摘原裁定不當，求予廢棄，為無理由
    ，應予駁回。
據上論結，本件抗告為無理由，依民事訴訟法第495 條之1 第1
項、第449 條第1 項、第95條、第78條，裁定如主文。
中    華    民    國    99    年    2     月    9     日
                            民事第五庭
                                審判長法官  蔡明宛
                                法      官  曾錦昌
                                法      官  魏式璧
以上正本證明與原本無異。
本裁定不得再抗告。
中    華    民    國    99    年    2     月    9     日
                                書  記  官  林佳蓉

司法院資訊處製作；財團法人民間司法改革基金會備份。
